# 请教陈版及各位大神！同一控制下母公司将一个子公司转让给另外一个子公司

提问人：titanic129 时间：2019-09-29 18:43:58
如果同一控制下母公司 a 将子公司 b 转让给另一子 c 公司，a 对 b 长投账面价值 100 万，评估价值 150 万，转让价格 200 万，那么确认的损益金额是 50 万对吗？税务上应纳税所得额是按 50 还是 100 呢？
条件：支付对价是现金

回答人：chenyiwei
A 此时应确认的股权转让损益是标的股权的公允价值与原账面价值之间的差额，即 50 （150-100）。所收取的对价 200 超过标的股权公允价值 150 的差额 50 相当于收回了部分对 C公司的投资，应贷记 “长期股权投资——C”。
如果 “长期股权投资——C” 的账面价值不足冲减的，则不足冲减的差额视同C 对 A的股利分配，A 应贷记投资收益。